http://linkedin.com/in/g-e-arellano | gabrielarellano@gmail.com | +54 9 3442 459804

## Resumen

Ingeniero en Sistemas de Información. Arquitecto DevOps con experiencia diseñando e implementado pipelines CI/CD. Desarrollador con más de 10 años de experiencia y en varios lenguajes y frameworks. Amplia experiencia administrando servidores GNU/Linux (+20 años). Instalación, configuración, administración y monitoreo de servidores y servicios de red. Instalación, configuración y administración de infraestructuras virtualizadas. Experiencia en trabajo remoto y asincrónico. Experiencia exponiendo frente a audiencias. Amplia experiencia en docencia universitaria y capacitación.

## **Experiencia Laboral**

Consultora Ejecutiva Nacional de Transporte

(2019 - continúa) Arquitecto DevOps. Senior Backend Developer. GNU/Linux SysAdmin.

(2018 - 2019) Coordinador de Sistemas.

(2010 - 2018) Project Leader. Arquitecto IT. GNU/Linux SysAdmin.

(2009 - 2010) Desarrollador PHP: Desarrollo de aplicaciones PHP y MySQL.

Comisión Nacional de Regulación del Transporte (C.N.R.T.)

(2018 - 2019) Consultor externo cumpliendo funciones de arquitecto DevOps y Senior Backend Developer.

Universidad Tecnológica Nacional - Facultad Regional Concepción del Uruguay

(2018 - actualidad) Profesor Adjunto Ordinario.

**(2002 – 2018)** Profesor e Investigador: Profesor Adjunto Ordinario. Jefe del Laboratorio de Ingeniería en Sistemas de Información. Investigador (Programa de Incentivos MinCyT).

(2000 - 2006) Administrador de Servidores y Redes.

Universidad Autónoma de Entre Ríos – Facultad de Ciencia y Tecnología (2003 – 2010) Profesor Interino.

Cisco Networking Academy Program

(2002 - 2008) Instructor del programa IT Essentials.

## Educación

(2014) Curso de Postgrado "Sistemas operativos de tiempo real (RTOS) sobre microcontroladores de 32 bits" – UNR – FCEIA.

(2010 a 2015) Cursos de Postgrado (Maestría en Cómputo de Altas Prestaciones) – UNLP – FI. "Arquitecturas Multicore y Multithreading", "Tolerancia a Fallos en Sistemas de Computo de Altas Prestaciones", "Modelado y Simulación en CS. Técnicas de Modelado y Simulación de Altas Prestaciones", "Monitorización y Optimización de Rendimiento en Sistemas HPC", "Virtualización en Sistemas de Cómputo de Altas Prestaciones", "Evaluación de Rendimiento en HPC usando contadores Hardware", "Arquitecturas Multicore y Multithreading".

(2006 - 2008) Cursos de Postgrado (Maestría en Ing. en Sistemas de Información) – UTN – FRSF. "Tecnologías de la Información. Redes, comunicaciones y arquitecturas distribuidas", "Modelos de Oreganizaciones y Sistemas de Información", "Bases de Datos", "Reingeniería Orientada a Objetos", "Inteligencia de Negocio: Data Warehouse y Data Mining", "Ingeniería de Software".

(2002) Ingeniero en Sistema de Información – UTN – FRCU.

Actualizado al 06/2020. Página 1 de 2

## Capacidades

**Arquitecto DevOps:** Diseño, implementación, monitoreo y operación de infraestructura para soportar los pipelines CI/CD (ProxMox VE, Rancher, Rancher OS, Kubernetes (RKE), GitLab CE, GitLab Runner, Nexus Repository OSS, Redmine). Definición e implementación de pipelines CI/CD utilizando Gitlab CI. Integración de herramientas de testing y calidad de código en pipelines CI/CD (Spock, CodeNarc, Clover, PHPUnit, PHPSpec, PHPStan, PHPMD, PHP-CS-Fixer, phpspec-code-coverage). Integración de clusters kubernetes en pipelines de CI/CD. Creación y optimización de imágenes Docker para entornos de CI/CD.

AWS: AWS Cloud Practitioner Essentials (Second Edition). AWS Educate - DevOps Engineer.

**Backend Developer:** Desarrollo de Backends y APIs REST utilizando Grails (versiones 1, 2, 3 y 4) y PHP Symfony (versión 3.4). Desarrollo de microservices utilizando Grails, Symfony y Micronaut. Definición e implementación de test unitarios y funcionales (Spock, PHPUnit).

**API Developer:** Diseño, implementación y documentación de APIs REST (Swagger / OpenAPI). Prueba y documentación de APIs utilizando PostMan. Desarollo de clientes para API REST y SOAP en PHP, Java y Groovy.

**Desarrollador:** Programador con experiencia en HTML/CSS, Javascript, Groovy (Grails, Griffon), PHP (Symfony), Java, SQL, Clipper, COBOL. Conocimientos de múltiples lenguajes (Kotlin, Ruby, C / C++, Lisp, Prolog, Pascal) y frameworks (RoR, CakePHP, Spring Boot).

**GNU/Linux SysAdmin:** Instalación, configuración, administración y monitoreo de servidores y servicios de red (pfSense, iptables, Bind, Squid, Nginx, Apache, MySQL, PostgreSQL, Apache Tomcat, Samba, Zabbix, Prometheus, Grafana). Instalación, configuración y administración de infraestructuras virtualizadas (ProxMox VE, KVM/Qemu, OpenVz, LxC, Docker, Kubernetes, Rancher, Terraform).

Actualizado al 06/2020. Página 2 de 2